【裁判字號】    96,重訴,1581
【裁判日期】    971008
【裁判案由】    不動產所有權移轉登記
【裁判全文】
臺灣臺北地方法院民事裁定            96年度重訴字第1581號
原      告  甲○○
            丙○○
            戊○○
共      同
訴訟代理人  陳達成律師
被      告  裕元開發建設股份有限公司
法定代理人  乙○○
訴訟代理人  魏妁瑩律師
            蔡欽源律師
            陳秋萍律師
上列當事人間請求不動產所有權移轉登記事件，本院裁定如下：
    主  文
本件應再開言詞辯論，並指定九十七年十二月一日下午2時30分
，在本院第28法庭行言詞辯論。兩造在收受本裁定後十五日內，
對以下之爭點具狀說明，並將繕本先行送達對造。
一、關於原告訴之聲明第一項部分：
    依原告聲明所示，原告甲○○何以得請求被告移轉坐落臺北
    市○○路○段83號2樓及2樓之5以外之房地予其，請原告陳
    明（其餘原告之請求亦類推之，應說明其原因，如依原告之
    聲明，是否代表得持本判決向地政機關申請移轉如臺北市○○路○段83號2樓之1予原告甲○○？如是請求，是否與契約
    約定相符？）。
二、證人丁○○未經被告之同意，於96年5月7日左右在不詳地點
    偽造買賣草約，持以向永豐銀行辦理貸款，為兩造所不爭執
    之事實。依民法第224條規定「債務人之代理人或使用人，
    關於債之履行有故意或過失時，債務人應與自己之故意或過
    失負同一責任」，且債務人對代理人或使用人關於債之履行
    有故意或過失之行為負無過失責任。則證人丁○○之前開行
    為，係關於貸款過程中，故意侵害被告利益之行為，究應由
    何人依民法第224條之規定負責?請兩造陳明。
三、依證人丁○○之證詞，原告對於丁○○以前開偽造私文書之
    貸款行為不知情（參閱本院卷第151頁正面、背面，丁○○
    證稱：原告只知道要貸款、蓋原告章的時候沒有講）。如認
    原告應負民法第224條之責任，原告縱不知前情，仍應負責
    。但關於該契約之履行，能否即因此認為，原告之行為如被
    告辯稱「違反誠實信用原則」或「權利濫用」之情事，亦請
    兩造陳明。
四、按契約之解除，依其類型可分為法定解除及約定解除二種，
    而法定解除之原因，係可歸責於債務人而有給付不能、給付
    遲延及不完全給付之情形（民法第226條、第256條、第254
    條、第255條）；約定解除係指當事人於契約成立時於該契
    約中，或其後另以契約約定保留解除契約之合意言，但均以
    可歸責債務人為前提。丁○○之前開行使偽造私文書之行為
    ，是否可歸責於原告？如原告不知情，非可歸責於原告，則
    被告以非法定及約定解除之原因，解除契約是否適法？亦請
    兩造陳明。
五、依證人己○○之證詞，96年7月10日左右僅有原告甲○○及
    戊○○之撥款委託書（見本院卷第261頁），則本件原告共
    有三人，是否僅有原告甲○○、戊○○向永豐銀行辦理貸款
    ？又核准之貸款數額為何？是否足夠支付尾款？又原告丙○○是否未申請貸款？如果申請貸款，核准數額為何？請原告
    予以陳明。
中    華    民    國    97    年    10    月    8     日
                  民事第四庭    法  官  趙子榮
以上正本係照原本作成
本件不得抗告
中    華    民    國    97    年    10    月    8     日
                                書記官  謝榕芝


司法院資訊處製作；財團法人民間司法改革基金會備份。
